臺灣南投地方法院刑事判決
111年度易字第154號
公  訴  人  臺灣南投地方檢察署檢察官 
被      告  簡鴻佑


上列被告因竊盜案件，經檢察官提起公訴（111年度偵字第861號
、111年度偵字第976號），因被告就被訴事實為有罪之陳述，本
院裁定進行簡式審判程序，判決如下：
    主      文
乙○○犯如附表罪名及宣告刑欄所示之罪，各處如附表罪名及宣告
刑欄所示之刑。應執行有期徒刑拾月。緩刑參年，並應於本判決
確定之日起壹年內，向指定之政府機關、政府機構、行政法人、
社區或其他符合公益目的之機構或團體，提供肆拾小時之義務勞
務。緩刑期間付保護管束。
    事實及理由
一、犯罪事實：
  ㈠乙○○意圖為自己不法之所有，分別基於加重竊盜之犯意，於
    附表編號1 至2 所示之時間、地點，以附表編號1 至2 所示
    之方式，竊取如附表編號1 至2 所示之物品。嗣經甲○○發覺
    遭竊而報警，經警調閱監視器影像而循線查獲，始悉上情。
  ㈡案經甲○○訴由南投縣政府警察局南投分局報告臺灣南投地方
    檢察署檢察官偵查起訴。
二、證據名稱：
㈠㈠被告乙○○於偵查及本院審理時之自白。
  ㈡告訴人甲○○於警詢時之證述。
  ㈢南投縣政府警察局草屯分局復興派出所員警職務報告書、被
    告移動路線圖、車輛詳細資料報表、現場刑案照片、路口監
    視器畫面翻拍照片。
三、論罪科刑：
  ㈠核被告就附表編號1 所為，係犯刑法第321 條第1 項第2款之
    踰越安全設備竊盜罪；就附表編號2 所為，係犯刑法第321 
    條第1 項第2 款、第3 款之毀越安全設備攜帶兇器竊盜罪。
  ㈡被告所犯上開各罪間，犯意各別，應予以分論併罰。
  ㈢審酌被告正值壯年，具有勞動能力，不思以正途賺取金錢、
    財物，竟一再以不正方法竊取他人之金錢、財物，破壞被害
    人對於財產權之支配，行為實無可取，但其自始坦承犯行，
    尚見悔意，竊取之數額非多、財物價值不高，且與告訴人達
    成和解並賠償完畢，兼衡其國中畢業、從事壁畫工作、經濟
    狀況勉持、與太太及2 未成年子女同住，及其犯罪動機、手
    段、犯罪所生危害、犯罪情節等一切情形，分別量處如附表
    罪名及宣告刑欄所示之刑，並定應執行之刑如主文所示。
　㈣查，被告前於民國97年間，因竊盜罪經本院判處有期徒刑5月
    確定，並於97年6 月26日易科罰金執行完畢，惟自該案之後
    未曾因故意犯罪受有期徒刑以上刑之宣告等情，有臺灣高等
    法院被告前案紀錄表1 份在卷可憑，素行尚可。本院考量被
    告於警詢、偵詢及本院訊問時均坦承犯行，又事後已與告訴
    人達成和解，並已履行賠償告訴人5 萬之和解條件，已如前
    述，被告經此偵審程序後，應無再犯之虞，而認對其所宣告
    之刑以暫不執行為適當，爰依刑法第74條第1 項第2 款之規
    定，併予宣告緩刑3 年，以勵自新。惟為使被告於緩刑期間
    內，仍深知戒惕，避免緩刑宣告遭撤銷，且導正其行為與有
    關法治之正確觀念，不致因受緩刑宣告而心存僥倖，爰依刑
    法第74條第2 項第5 款規定，命被告應於本判決確定之日起
    1 年內，向檢察官指定之政府機關、政府機構、行政法人、
    社區或其他符合公益目的之機構或團體，提供40小時之義務
    勞務，並應依刑法第93條第1 項第2 款之規定，諭知於緩刑
    期間付保護管束，俾能由觀護人予以適當督促，發揮附條件
    緩刑制度之立意，以期符合本件緩刑目的，並觀後效。
　㈤沒收部分：
　⒈被告就附表編號2 使用之犯罪工具破壞剪1 支，雖為被告所
    有，然未據扣案亦非違禁物，而被告供稱已於案發後丟棄且
    不知下落，無證據證明尚屬存在，衡量上開犯罪工具甚易取
    得，價值不高，如對上開之物宣告沒收或追徵，實欠缺刑法
    上之重要性而徒增將來執行勞費，爰依刑法第38條之2 第2 
    項，不予諭知沒收。　
  ⒉另被告就附表編號1、2之犯罪所得分別為新臺幣（下同）500
    0元、8000元，為被告從事竊盜所得之財物，本應宣告沒收
    ，惟考量被告已與告訴人調解成立，並賠償告訴人5 萬元等
    情，有調解書及本院公務電話記錄在卷可參，故被告所賠償
    之金額已逾本件犯罪所得之價值，倘就被告上開犯罪所得再
    予宣告沒收，將有過苛之虞，故依刑法第38條之2 第2 項之
    規定，就其犯罪所得均不予宣告沒收。
四、依刑事訴訟法第273條之1、第310條之2、第454條，判決如
    主文。
五、如不服本件判決，得自收受送達之日起20日內，向本院提起
    上訴狀（須附繕本）。
本案經檢察官鄭文正提起公訴，檢察官劉景仁到庭執行職務。　
中　　華　　民　　國　　111 　年　　8 　　月　　17　　日
                          臺灣南投地方法院刑事第二庭
                              法  官  羅子俞
以上正本證明與原本無異。 
如不服本判決應於判決送達後20日內向本院提出上訴狀，（均須
按他造當事人之數附繕本）「切勿逕送上級法院」。
告訴人或被害人如對於本判決不服者，應具備理由請求檢察官上
訴，其上訴期間之計算係以檢察官收受判決正本之日期為準。
                              書記官  吳瓊英
中　　華　　民　　國　　111 　年　　8 　　月　　29　　日
附錄本案論罪科刑法條：
中華民國刑法第321條
犯前條第1項、第2項之罪而有下列情形之一者，處6月以上5年以
下有期徒刑，得併科50萬元以下罰金：
一、侵入住宅或有人居住之建築物、船艦或隱匿其內而犯之。
二、毀越門窗、牆垣或其他安全設備而犯之。
三、攜帶兇器而犯之。
四、結夥三人以上而犯之。
五、乘火災、水災或其他災害之際而犯之。
六、在車站、港埠、航空站或其他供水、陸、空公眾運輸之舟、
    車、航空機內而犯之。
前項之未遂犯罰之。

　　　　　　　　　　　　　　　
附表：
編號 犯罪事實 罪名及宣告刑 1 乙○○意圖為自己不法之所有，基於加重竊盜之犯意，於110年11月25日18時許，騎乘車牌號碼000-0000號機車（下稱上開機車）前往南投縣○○鎮○○路0段00號旁農地（下稱上開農地），徒手攀爬上開農地周圍防盜用鐵絲網圍籬安全設備以進入上開農地，並徒手竊取甲○○種植所有之酪梨100公斤（賣得5,000元），得手後騎乘上開機車載運竊得之酪梨離去。 乙○○犯踰越安全設備竊盜罪，處有期徒刑柒月。 2 乙○○意圖為自己不法之所有，基於加重竊盜之犯意，於同年月28日18時25分許，騎乘上開機車再次前往上開農地，持客觀上足以危害人生命身體安全之破壞剪1支，剪開鐵絲網圍籬安全設備並進入上開農地，竊取甲○○種植所有之酪梨100公斤（賣得8,000元），得手後騎乘上開機車載運竊得之酪梨離去。 乙○○犯毀越安全設備攜帶兇器竊盜罪，處有期徒刑捌月。